【裁判字號】    89,易,1085
【裁判日期】    890517
【裁判案由】    傷害
【裁判全文】
臺灣臺南地方法院刑事判決                        八十九年度易字第一八五號
    公  訴  人  臺灣臺南地方法院檢察署檢察官
    被      告  甲○○
右列被告因傷害案件，經檢察官提起公訴（八十九年度偵字第三二一一號），本院判
決如左：
    主  文
甲○○傷害人之身體，處有期徒刑肆月，如易科罰金，以參佰元折算壹日。
    事  實
一、甲○○於民國八十九年二月二十三日十七、十八時許，前往臺南市○○街九十一
    巷二十五之一號鄰居乙○○住處，因夜間牆壁聲響吵雜與乙○○發生爭吵，竟基
    於普通傷害之故意，以木棍（未扣案）毆打乙○○，致乙○○受有右手第四及第
    五指近位指節近端骨折、右前臂鈍傷及擦傷（二Ｘ三公分）、右手第二指背皮裂
    傷（一Ｘ○．五Ｘ○．五公分）及左臀部鈍傷（二Ｘ三公分瘀血）等傷害。
二、案經被害人乙○○訴由臺灣臺南地方法院檢察署檢察官偵查起訴。
    理  由
一、訊據被告甲○○固對於右揭時地與告訴人發生爭執等情供承不諱，惟矢口否認有
    何傷害犯行，辯稱：當時告訴人用手要抓伊，伊就倒下，才拿旁邊的掃把打她，
    伊認為告訴人所受的傷是案發前三、四天時騎機車摔倒受傷的云云。經查右揭事
    實業據告訴人於偵訊時及本院審理時指訴在卷，而告訴人因此受有上揭傷害，並
    有行政院衛生署臺南醫院驗傷證明書一紙附卷可稽，而被告確有和告訴人發生爭
    執，並曾持工具打告訴人等情，亦據被告於偵訊及本院審理時所不否認，而告訴
    人所受傷害情形亦是右手第四及第五指近位指節近端骨折、右前臂鈍傷及擦傷、
    右手第二指背皮裂傷及左臀部鈍傷等傷害，與被告自承持工具打告訴人所會導致
    受傷情形大致相符，被告持木棍打向告訴人，將可致人於傷，應可為被告所得知
    ，其猶仍為之，自難謂其無傷害之犯意至明。而被告雖辯稱告訴人所受傷害係案
    發前三、四天騎機車摔倒所導致之傷害云云，然此已與被告所指訴之上開情節不
    符，且被告復無法提供相關證據資料供本院調查以實其說，自難認其所為辯解為
    真，而足為其有利之認定，本件事證已甚明確，被告犯行應堪認定。
二、核被告甲○○傷害人之身體，所為係犯刑法第二百七十七條第一項之罪。爰審酌
    被告犯罪之動機、目的、手段、所生危害、其與告訴人發生爭執因而傷害告訴人
    之緣由、與告訴人關係、告訴人所受傷害情形及被告犯後態度等一切情狀，量處
    如主文所示之刑，並諭知易科罰金之折算標準，以資懲儆。
據上論斷，應依刑事訴訟法第二百九十九條第一項前段，刑法第二百七十七條第一項
、第四十一條，罰金罰鍰提高標準條例第一條前段、第二條，判決如主文。
中    華    民    國      八十九    年      五        月      十七      日
                              臺灣臺南地方法院刑事第四庭
                                      法  官   楊惠芬
右正本證明與原本無異。
如不服本判決，應於送達後十日內向本院提出上訴狀。
                                      書記官   李榮杰
中    華    民    國      八十九    年      五        月      十七      日
附錄本案論罪科刑法條全文：
刑法第二百七十七條第一項：
傷害人之身體或健康者，處三年以下有期徒刑、拘役或一千元以下罰金。


司法院資訊處製作；財團法人民間司法改革基金會備份。
